臺灣臺南地方法院刑事判決
111年度簡上字第165號
上  訴  人  
即  被  告  蔡佳霖


上列被告因傷害案件，不服本院111年度簡字第412號111年5月10
日第一審簡易判決（聲請簡易判決處刑書案號：110年度偵字第2
2687號），提起上訴，本院管轄之第二審合議庭判決如下：
    主  文
上訴駁回。
蔡佳霖緩刑貳年，並應自民國111年8月25日起至112年5月25日止
，分10期，按月於每月25日前給付陳志男新臺幣伍仟元合計新臺
幣伍萬元之款項。
    事實及理由
一、本案經本院審理結果，認第一審判決以被告蔡佳霖於民國11
    0年8月24日，在臺南市○○區○○○00號麻豆新樓醫院停車場，
    徒手毆打告訴人陳志男，致告訴人受有左側膝部挫傷、頭部
    挫傷、右肩胛部挫傷、下背部挫傷等傷害之犯行事證明確，
    對被告論以刑法第277條第1項傷害罪，並審酌其一切犯罪情
    狀，判處被告有期徒刑2月，如易科罰金，以新臺幣（下同
    ）1千元折算1日。其認定事實及適用法律並無違誤，量刑亦
    屬妥適。是第一審判決應予維持，並引用第一審判決書記載
    之犯罪事實、證據及理由（如附件）。
二、被告提起上訴，並未提出其他有利之證據及辯解，對相關證
    據之證據能力亦未異議，僅陳稱略以：本案有和告訴人重新
    和解，請法院從輕量刑等語（見本院卷第8頁）。惟刑之量
    定，屬為裁判之法院得依職權自由裁量之事項，苟其量刑已
    以行為人之責任為基礎，並斟酌刑法第57條各款所列情狀，
    在法定刑度內，酌量科刑，無顯然失當或違反公平、比例及
    罪刑相當原則者，亦無偏執一端，致明顯失出失入情形，即
    不得任意指為違法或不當（參照最高法院80年台非字第473
    號、75年台上字第7033號、72年台上字第6696號、72年台上
    字第3647號裁判意旨）。查原判決就量刑部分，係審酌被告
    不思以溝通之方式妥善解決紛爭，僅因細故與告訴人發生爭
    執，即率然傷害告訴人，致告訴人受有如聲請簡易判決處刑
    書所載之傷害，足認被告未能尊重他人身體法益，應予責難
    ；並考量被告雖已與告訴人達成民事調解（見原審卷第31至
    32頁本院111年度南司刑簡移調字第54號調解筆錄），然未
    依照調解條件履行（見原審卷第45頁），兼衡被告於警詢自
    述之智識程度、家庭經濟狀況，暨其坦承犯行之犯後態度等
    一切情狀，量處被告有期徒刑2月，並諭知如易科罰金之折
    算標準。已說明如何依刑法第57條之規定審酌被告犯罪之一
    切情狀，於法定刑內量處適當之刑之理由綦詳，既未逾越法
    定刑度，亦與罪刑相當原則、比例原則、公平原則無違，依
    上開最高法院裁判意旨，自無違法或不當可言。又被告於原
    審判決時，確實未依調解條件履行，原審因此未採為對其有
    利之科刑論據，要無違誤，被告執此指摘原審量刑過重，核
    無足取，其上訴為無理由，應予駁回。
三、被告前未曾因故意犯罪受有期徒刑以上刑之宣告，有卷附臺
    灣高等法院被告前案紀錄表可稽，其因一時未克制自身情緒
    ，致罹此罪名，惡性尚非重大，犯後又坦承犯行，與告訴人
    達成民事調解，有悔悟之心，雖其未依原始調解條件履行，
    惟於原審判決後，業與告訴人重新協議履行方式，迄本案辯
    論終結時，有依簽立之協議書內容履行，已給付2期賠償金
    （合計1萬元）予告訴人等情，有協議書及本院111年8月2日
    公務電話紀錄附卷可佐（見本院卷第23、25頁），堪認尚具
    填補告訴人損害之誠意，其經此偵審科刑之教訓後，當知所
    警惕，信無再犯之虞，本院認其所宣告之刑，以暫不執行為
    適當，併予諭知緩刑2年，以勵自新。又按緩刑宣告，得斟
    酌情形，命犯罪行為人向被害人支付相當數額之財產或非財
    產上之損害賠償，刑法第74條第2項第3款亦定有明文。查被
    告固有依上開重新協議之內容履行，自110年6月25日起已按
    月給付告訴人各5千元、合計1萬元之賠償金，惟尚應再給付
    5萬元，方能賠償完畢，為使告訴人獲得充分之保障，並督
    促被告履行債務，以確保被告能按雙方重新簽立之協議書內
    容履行，俾收緩刑之功效，爰依刑法第74條第2項第3款規定
    ，命被告應自民國111年8月25日起至112年5月25日止，分10
    期，按月於每月25日前給付告訴人5千元合計5萬元之款項，
    此部分依同法條第4項規定，並得為民事強制執行名義。倘
    被告未遵循本院所諭知上述緩刑期間之負擔而情節重大者，
    檢察官得依刑事訴訟法第476條、刑法第75條之1第1項第4款
    之規定，聲請撤銷前開緩刑之宣告，併此指明。
四、本件111年8月18日（星期四）下午2時45分審理期日傳票，
    付郵寄送被告上訴狀陳明之住所即戶籍地「臺南市○○區○○路
    0段000巷00號」，於111年8月3日由其同居人（即被告父親
    蔡文雅）代為收受，生合法送達效力，有卷附送達證書1件
    可稽（見本院卷第34-1頁），惟屆期被告未到庭，其經合法
    傳喚未到庭之事實明確。從而，被告經合法傳喚，於審理期
    日無正當理由不到庭，爰不待其陳述，逕行判決。　　
據上論斷，應依刑事訴訟法第455條之1第1項、第3項、第368條
、第373條、第371條，刑法第74條第1項第1款、第2項第3款，判
決如主文。
本案經檢察官陳冠霖聲請以簡易判決處刑，檢察官謝欣如到庭執
行職務。
中　　華　　民　　國　　111 　年　　8 　　月　　31　　日
                  刑事第五庭 審判長 法　官  鍾邦久
　　　　　　　　　
                                    法　官  蔡奇秀

　　　　　　　　　　　　　　　　　　法　官　林欣玲
以上正本證明與原本無異。
本件不得上訴。
　　　　　　　　　　　　　　　　　　書記官  林彥汝
中　　華　　民　　國　　111 　年　　9 　　月　　2 　　日
附錄本案論罪科刑法條：
中華民國刑法第277條
傷害人之身體或健康者，處5年以下有期徒刑、拘役或50萬元以
下罰金。
犯前項之罪，因而致人於死者，處無期徒刑或7年以上有期徒刑
；致重傷者，處3年以上10年以下有期徒刑。